臺灣雲林地方法院刑事判決
111年度易字第130號
公  訴  人  臺灣雲林地方檢察署檢察官
被      告  林義順


指定辯護人  本院公設辯護人許俊雄  
上列被告因竊盜案件，經檢察官提起公訴（110年度偵字第7029
號），被告於準備程序進行中，就被訴事實有罪之陳述，本院裁
定進行簡式審判程序，判決如下：
    主  文
林義順犯侵入住宅竊盜罪，累犯，處有期徒刑捌月；應追徵不能
沒收之犯罪所得價額新臺幣壹萬壹仟元。
    事  實
一、林義順意圖為自己不所有，基於侵入住宅竊盜之犯意，於民
    國110年9月2日13時40分許，騎乘車牌號碼000-000號普通重
    型機車，至雲林縣臺西鄉蚊港村侯怡年之住宅前，侵入上址
    徒手竊取現金新臺幣（下同）1萬1000元得手後騎車離去。
二、案經雲林縣警察局臺西分局報告臺灣雲林地方檢察署檢察官
    偵查起訴。
    理  由
壹、程序部分：
    本件被告林義順所犯為死刑、無期徒刑、最輕本刑為3年以
    上有期徒刑以外之罪，亦非屬高等法院管轄之第一審案件，
    其於準備程序進行中，先就被訴事實為有罪之陳述，經本院
    告知簡式審判程序之旨，並聽取當事人、辯護人之意見後，
    本院裁定依刑事訴訟法第273條之1規定進行簡式審判程序，
    是本案之證據調查，依刑事訴訟法第273條之2規定，不受同
    法第159條第1項、第161條之2、第161條之3、第163條之1及
    第164條至第170條規定之限制。
貳、實體部分：
一、上開犯罪事實，業據被告於警詢、本院準備程序及簡式審判
    程序中均坦承不諱（見偵卷第11至13頁；本院卷第85至86頁
    ），核與被害人侯怡年之指述情節相符（見偵卷第15至23頁
    ），並有員警蒐證現場照片5張、監視器錄影畫面翻拍照片9
    張（見偵卷第25至37頁）在卷可稽，綜上，被告上開任意性
    自白核與事實相符，自可採為論罪科刑之依據。本件事證已
    臻明確，被告犯行洵堪認定，應依法論科。
二、論罪科刑：
  ㈠核被告所為，係犯刑法第321條第1項第1款之侵入住宅竊盜罪
    。
  ㈡累犯事項之判斷：
　⒈最高法院刑事大法庭110年度台上大字第5660號裁定（下稱本
    裁定）主文謂：「被告構成累犯之事實及應加重其刑之事項
    ，均應由檢察官主張並具體指出證明之方法後，經法院踐行
    調查、辯論程序，方得作為論以累犯及是否加重其刑之裁判
    基礎。」本院認為，檢察官應「提出」足以證明被告構成累
    犯事實之前案徒刑執行完畢資料。如檢察官係提出前案紀錄
    表作為證明，應先具體明確指出前案紀錄表中，有哪幾筆資
    料與本案構成累犯之待證事實有關，並釋明執行完畢日期，
    而非如本裁定所言之檢察官僅「單純空泛提出被告前案紀錄
    表」，檢察官對此負有舉證責任。至於「依累犯規定加重其
    刑事項」，本裁定指出，檢察官負「說明責任（即爭點形成
    責任）」，並應「具體指出證明方法」，即檢察官應於科刑
    證據資料調查階段就被告之特別惡性及對刑罰反應力薄弱等
    各節，例如具體指出被告所犯前後數罪間，關於前案之性質
    （故意或過失）、前案徒刑之執行完畢情形（有無入監執行
    完畢、在監行狀及入監執行成效為何、是否易科罰金或易服
    社會勞動〔即易刑執行〕、易刑執行成效為何）、再犯之原因
    、兩罪間之差異（是否同一罪質、重罪或輕罪）、主觀犯意
    所顯現之惡性及其反社會性等各項情狀，惟以較為強化之自
    由證明為已足等語。如檢察官僅主張被告成立累犯，卻未主
    張應依累犯規定加重，本於累犯加重其刑立法理由之特殊性
    ，法院裁量原則上應受到職司刑事（前案）執行專業的檢察
    官意見拘束而不得加重。又檢察官如主張應依累犯規定加重
    ，卻「全未說明理由」時，在「修正的舉證責任不要說」之
    基礎上，因檢察官對此量刑事項仍有承擔舉證責任之可能性
    ，可認檢察官未盡「形式舉證責任」，法院不僅無調查、認
    定之義務，也因為「依累犯規定加重其刑事項」並非有效爭
    點，法院無從為補充性調查，得逕裁量不予加重（詳細論證
    可參閱本院111年度簡字第87號判決）。
　⒉本案被告前因竊盜案件，經本院以109年度聲字第506號裁定
    定應執行有期徒刑1年1月確定，經入監執行，於110年3月25
    日執行完畢等情，業經檢察官指明並提出臺灣高等法院被告
    前案紀錄表等為證（見本院卷第9至33頁、第37、91頁），
    被告對於上情表示並無意見等語（見本院卷第91頁），足認
    被告於上開案件有期徒刑執行完畢後，5年以內故意再犯本
    件有期徒刑以上之罪，為累犯。檢察官復主張被告上開案件
    為竊盜犯行，本案亦屬同性質之財產犯罪，請求依累犯規定
    加重其刑等語（見本院卷第91頁），對於「依累犯規定加重
    其刑事項」，已盡「說明責任（即爭點形成責任）」並具體
    指出證明方法，本院審酌被告上開構成累犯之前案包含竊盜
    案件，與本案罪質相同，且被告前案經入監執行，卻於執行
    完畢後不久即再犯本案，足見被告對於刑罰感應力薄弱，核
    無釋字第775號解釋所謂罪刑不相當之情形，乃依刑法第47
    條第1項規定加重其刑。
  ㈢爰以行為人責任為基礎，審酌被告前有竊盜之前案紀錄（構
    成累犯部分不重複評價），欠缺尊重他人財產權之觀念，此
    應基於刑罰特別預防之功能，在罪責範圍內適當考量。惟念
    及其犯後坦承犯行，態度尚可，參以其竊取之財物價值，已
    向被害人道歉但未賠償被害人（見本院卷第86至87頁）等情
    ，兼衡被告自陳：國中畢業之學歷、未婚、無子女、曾從事
    裝潢業、日薪約2800元、110年9月車禍後無工作、身體左半
    部無法自由移動、領身障補助金、與母親同住、父親過世之
    生活狀況（見本院卷第92至93頁）暨當事人、辯護人對於刑
    度意見（見本院卷第94頁）等一切情狀，量處如主文所示之
    刑。
三、沒收：
　　按犯罪所得，屬於犯罪行為人者，沒收之。前2項之沒收，
    於全部或一部不能沒收或不宜執行沒收時，追徵其價額。刑
    法第38條之1第1項前段、第3項定有明文。經查：被告本案
    竊得之1萬1000元並未扣案，被告表示已花用完畢等語（見
    本院卷第86至87頁），堪認已與被告自有之現金混合或由被
    告消費殆盡而無法沒收原物，應逕依上開規定，追徵其價額
    即金額如主文所示（逕行追徵之見解，可參閱臺灣高等法院
    暨所屬法院110年法律座談會刑事類提案第4號研討結果）。
據上論斷，應依刑事訴訟法第273條之1第1項、第299條第1項前
段，判決如主文。
本案經檢察官黃煥軒提起公訴，檢察官魏偕峯到庭執行職務。
中　　華　　民　　國　　111 　年　　7 　　月　　26　　日
                  刑事第六庭    法  官  潘韋丞
以上正本證明與原本無異。
如不服本判決應於收受判決後20日內向本院提出上訴書狀，並應
敘述具體理由；其未敘述上訴理由者，應於上訴期間屆滿後20日
內向本院補提理由書（均須按他造當事人之人數附繕本）。「切
勿逕送上級法院」。
                                書記官　郭美儀
中　　華　　民　　國　　111 　年　　7 　　月　　28　　日

附錄本案論罪之法條全文：
中華民國刑法第321條
犯前條第1項、第2項之罪而有下列情形之一者，處6月以上5年以
下有期徒刑，得併科50萬元以下罰金：
一、侵入住宅或有人居住之建築物、船艦或隱匿其內而犯之。
二、毀越門窗、牆垣或其他安全設備而犯之。
三、攜帶兇器而犯之。
四、結夥三人以上而犯之。
五、乘火災、水災或其他災害之際而犯之。
六、在車站、港埠、航空站或其他供水、陸、空公眾運輸之舟、
    車、航空機內而犯之。
前項之未遂犯罰之。